臺灣高等法院臺中分院刑事判決
111年度金上訴字第1421號

上  訴  人  
即  被  告  蘇韋亘



上列上訴人因加重詐欺等案件，不服臺灣苗栗地方法院111年度
訴字第18號中華民國111年4月18日第一審判決（起訴案號：臺灣
苗栗地方檢察署110年度偵字第7588號），提起上訴，本院判決
如下：
    主  文
上訴駁回。
    事  實
一、蘇韋亘於民國110年7月中旬某日，加入趙德清、楊心瑜、黃
    瑞成及真實姓名、年籍均不詳，通訊軟體TELEGRAM名稱「飽
    滇」之成年人等所屬之詐欺集團，擔任提領被害人匯入人頭
    帳戶款項之車手（蘇韋亘違反組織犯罪防制條例罪嫌部分，
    另案經檢察官提起公訴），並約定以提領金額之2%作為報酬
    。蘇韋亘及其所屬之詐欺集團成年成員即共同意圖為自己不
    法之所有，基於三人以上共同詐欺取財及掩飾、隱匿犯罪所
    得去向、所在之犯意聯絡，先由本案詐欺集團不詳成員先後
    於附表二所示之「詐騙時間」，分別向如附表二所示之「告
    訴人或被害人」施以如附表二所示之「詐騙手法」，致如附
    表二所示之人均陷於錯誤，而將如附表二所示之「詐騙金額
    」，分別匯入如附表二所示之「匯款帳戶」中。嗣該詐欺集
    團成員通知蘇韋亘可前往領取詐欺款項及應提領之金額後，
    蘇韋亘旋持其他詐欺集團成員所交付如附表三「提領帳戶」
    欄所示之人頭帳戶提款卡與提款密碼，於附表三所示之時間
    、地點，由蘇韋亘持如附表三「提領帳戶」欄所示之人頭帳
    戶提款卡，提領如附表三所示之款項得手（詳如附表三「提
    款人、提領時間、金額、地點」欄所載；提領逾詐騙金額部
    分與本案無關）。得手後，蘇韋亘再於不詳地點，交付詐欺
    贓款予楊心瑜並收取提領金額2%之報酬，而製造金流斷點，
    掩飾、隱匿詐欺犯罪所得之去向、所在。嗣經警循線調閱監
    視器畫面，始悉上情。
二、案經苗栗縣警察局通霄分局報告及鄧浣風訴由臺中市政府警
    察局太平分局、林鈺秦訴由臺中市政府警察局第四分局、吳
    雅雯、吳孟昕訴由臺南市政府警察局佳里分局、陳市訴由臺
    中市政府警察局大甲分局、吳政諺訴由臺中市政府警察局第
    三分局報告臺灣苗栗地方檢察署偵查起訴。
    理    由
壹、證據能力方面
　　被告以外之人於審判外之陳述，雖不符刑事訴訟法第159條
    之1至第159條之4之規定，而經當事人於審判程序同意作為
    證據，法院審酌該言詞陳述或書面陳述作成時之情況，認為
    適當者，亦得為證據；當事人、代理人或辯護人於法院調查
    證據時，知有同法第159條第1項不得為證據之情形，而未於
    言詞辯論終結前聲明異議者，視為有前項之同意，刑事訴訟
    法第159條之5定有明文。而該條規定之立法意旨，在於確認
    當事人對於傳聞證據有處分權，得放棄反對詰問權，同意或
    擬制同意傳聞證據可作為證據，屬於證據傳聞性之解除行為
    ，如法院認為適當，不論該傳聞證據是否具備刑事訴訟法第
    159條之1至第159條之4所定情形，均容許作為證據，不以未
    具備刑事訴訟法第159條之1至第159條之4所定情形為前提（
    最高法院104年度第3次刑事庭會議決議參照）。本判決認定
    事實所引用之供述證據（含文書證據），檢察官、被告於本
    院準備程序時，均不爭執其證據能力，亦未於言詞辯論終結
    前聲明異議，而本院審酌各該證據作成時之情況，並無違法
    不當或證明力明顯過低之瑕疵，認以之作為證據應屬適當，
    是依刑事訴訟法第159條之5規定，均有證據能力。
貳、實體方面
一、訊據被告蘇韋亘對於上開犯罪事實坦承不諱，復有如附表二
    「證據㈠」欄、附表三「證據㈡」欄所示之證據等可資佐證。
    被告之自白核與事實相符，事證明確，其犯行堪以認定。
二、論罪科刑
  ㈠倘能證明人頭帳戶內之資金係前置之特定犯罪所得，即應逕
    以一般洗錢罪論處，自無適用特殊洗錢罪之餘地。例如詐欺
    集團向被害人施用詐術後，為隱匿其詐欺所得財物之去向，
    而令被害人將其款項轉入該集團所持有、使用之人頭帳戶，
    並由該集團所屬之車手前往提領詐欺所得款項得逞，檢察官
    如能證明該帳戶內之資金係本案詐欺之特定犯罪所得，即已
    該當於新法第14條第1項之一般洗錢罪；至若無法將人頭帳
    戶內可疑資金與本案詐欺犯罪聯結，而不該當第2條洗錢行
    為之要件，當無從依第14條第1項之一般洗錢罪論處，僅能
    論以第15條第1項之特殊洗錢罪。另過去實務認為，行為人
    對犯特定犯罪所得之財物或利益作直接使用或消費之處分行
    為，或僅將自己犯罪所得財物交予其他共同正犯，祇屬犯罪
    後處分贓物之行為，非本條例所規範之洗錢行為，惟依新法
    規定，倘行為人意圖掩飾或隱匿特定犯罪所得來源，而將特
    定犯罪所得直接消費處分，甚或交予其他共同正犯予以隱匿
    ，而由共同正犯以虛假交易外觀掩飾不法金流移動，即難認
    僅單純犯罪後處分贓物之行為，應仍構成新法第2條第1款或
    第2款之洗錢行為（最高法院108年度台上字第1744、2425、
    2500、3086號判決意旨參照）。另被告參與趙德清、楊心瑜
    、黃瑞成及真實姓名、年籍均不詳，通訊軟體TELEGRAM名稱
    「飽滇」所屬之詐欺集團，由本案詐欺集團其餘不詳成員，
    以如附表二所示「詐騙手法」施行詐術，誘使如附表二所示
    之「告訴人或被害人」受騙後匯款，嗣被告接獲詐欺集團成
    員通知後，由被告持人頭帳戶提款卡提領贓款，再將贓款交
    付予楊心瑜，據以掩飾、隱匿犯罪所得之去向、所在等情，
    業經認定如前，足見本案詐欺集團組織縝密，分工精細，成
    員至少包含被告及趙德清、楊心瑜、黃瑞成及真實姓名、年
    籍均不詳，通訊軟體TELEGRAM名稱「飽滇」等人，而達3人
    以上，且被告對此亦均有認識。
　㈡故核被告所為，係犯刑法第339條之4第1項第2款之三人以上
    共同犯詐欺取財罪、洗錢防制法第14條第1項之一般洗錢罪
    。
　㈢共同實施犯罪行為，在合同意思範圍內，相互利用他人之行
    為，以達其犯罪之目的，原不必每一階段均參與，祇須分擔
    犯罪行為之一部，即應對於全部所發生之結果共同負責；又
    共同正犯之意思聯絡，不限於事前有所協定，於行為當時，
    基於相互之認識，以共同犯罪之意思參與者，亦無礙於共同
    正犯之成立。倘犯罪結果係因共犯之合同行為所致者，無論
    出於何人所為，在共犯間均應同負全部之責，並無分別何部
    分為孰人實行之必要（最高法院92年度台上字第6265號、95
    年度台上字第3489號、第3739號判決意旨參照）。被告雖未
    親自施行詐術據以詐騙被害人等，惟其配合本案詐欺集團其
    他不詳成年成員行騙，擔任提領贓款之車手前往提款，再將
    贓款交付予楊心瑜，據以掩飾、隱匿犯罪所得之去向、所在
    ，此等犯罪型態具有相當縝密之計畫與組織，堪認被告與所
    屬詐欺集團其他不詳成年成員相互間，具有彼此利用之合同
    意思，而互相分擔犯罪行為，故被告與趙德清、楊心瑜、黃
    瑞成、通訊軟體TELEGRAM名稱「飽滇」及其他詐欺集團成員
    間，有犯意聯絡及行為分擔，為共同正犯。 
　㈣接續犯乃指行為人之數行為，於同一或密切接近時、地實行
    ，侵害同一法益，而其各行為之獨立性極為薄弱，依一般社
    會健全觀念，實難以強行分開，且在刑法評價上，以視為數
    個舉動之接續作為，合為包括之一行為，較為合理者而言（
    最高法院102年度台上字第2810號判決、102年度台上字第18
    93號判決意旨參照）。是對於同一被害人以多次撥打電話之
    方式施以詐術，主觀上係各基於單一之三人以上共同詐欺取
    財之犯意，客觀上均係於密切接近之時地實行，侵害同一之
    被害人財產法益，各行為之獨立性極為薄弱，依一般社會健
    全觀念，在時間差距上，難以強行分開，在刑法評價上，以
    視為數個舉動之接續施行，合為包括之一行為予以評價，較
    為合理。故被告所屬詐欺集團成員分別就附表二編號1、2、
    3、7所示犯行係對同一被害人施用詐術，致被害人陷於錯誤
    而接續匯款之行為，應各論以接續犯。
　㈤刑法上一行為而觸犯數罪名之想像競合犯存在之目的，在於
    避免對於同一不法要素予以過度評價。自然意義之數行為，
    得否評價為法律概念之一行為，應就客觀構成要件行為之重
    合情形、主觀意思活動之內容、所侵害之法益與行為間之關
    連性等要素，視個案情節依社會通念加以判斷。二犯罪行為
    間，如具有局部之同一性，或其行為著手實行階段可認為同
    一者，得認與一行為觸犯數罪名之要件相侔，依想像競合犯
    論擬。被告先後所犯8次三人以上共同詐欺取財罪及一般洗
    錢罪，於實行犯罪整體過程中，有行為局部同一，均係以一
    行為同時觸犯數罪名，為想像競合犯，均應依刑法第55條規
    定，從一重之三人以上共同詐欺取財罪處斷。
　㈥加重詐欺罪係侵害個人財產法益之犯罪，其罪數計算，以被
    害人數、被害次數之多寡，決定其犯罪之罪數。被告所犯前
    開8次三人以上共同詐欺取財罪，犯意各別，行為互殊，在
    刑法評價上各具獨立性，應予分論併罰。
　㈦被告前於104年間因違反毒品危害防制條例等案件，經臺灣臺
    中地方法院以104年度聲字第2857號裁定應執行有期徒刑3年
    8月確定，嗣於106年6月13日因縮短刑期假釋出監，107年9
    月2日保護管束期滿，假釋未經撤銷等情，有臺灣高等法院
    被告前案紀錄表在卷可按，並據檢察官指明在卷，且為被告
    所是認，其於受有期徒刑之執行完畢後，5年以內故意再犯
    本案有期徒刑以上之各罪，均構成累犯。參酌司法院釋字第
    775號解釋意旨，審酌被告前因犯罪而經徒刑執行完畢後，
    理應產生警惕作用，能因此自我控管，不再觸犯有期徒刑以
    上之罪，卻於執行完畢後便故意再犯本案之罪，足見被告具
    有特別之惡性，且前罪之徒刑執行無成效，其對於刑罰之反
    應力顯然薄弱；再考量被告前案所犯與本案所犯之罪質雖異
    ，然依被告本案所犯情節，因累犯加重其最低本刑，尚無司
    法院釋字第775號解釋所謂加重最低本刑致生行為人所受之
    刑罰超過其所應負擔罪責之情形。從而，本院認有必要依刑
    法第47條第1項之規定，均加重其刑。
  ㈧洗錢防制法第16條第2項雖有自白減輕其刑之規定，惟被告所
    犯之一般洗錢罪，既從一重之加重詐欺取財罪處斷，且該重
    罪並無法定減刑事由，自無從再適用上開條項規定減輕其刑
    ，惟其此部分自白之犯罪後態度，仍於量刑時一併審酌。
三、原審認被告罪證明確，適用洗錢防制法第14條第1項、刑法
    第28條、第339條之4第1項第2款、第55條、第47條第1項、
    第38條之1第1項前段、第3項、第51條第5款等規定，以行為
    人之責任為基礎，審酌被告正值青壯，卻不思正途賺取所需
    ，竟貪圖可輕鬆得手之不法利益，加入詐欺集團擔任車手，
    負責提領贓款，牟取不法之利益，使詐欺集團得以遂行其詐
    欺之犯行，無視政府一再宣示掃蕩詐欺集團決心，導致被害
    人等之財產受有莫大損害，同時使不法分子得以隱匿真實身
    分及犯罪所得去向，減少遭查獲之風險，助長犯罪，破壞社
    會秩序及社會成員間之互信基礎甚鉅，應加以非難；並斟酌
    被告於偵查及法院審理時均坦承犯行、於原審審理時自承之
    智識程度、生活狀況（見原審卷第109頁），暨如附表所示
    之被害人等所受之損害程度及其等意見（參意見調查表、訊
    問筆錄，見原審卷第35頁、第89頁）等一切情狀，量處如附
    表一「主文」欄所示之刑。另審酌被告擔任本案詐欺集團車
    手之犯罪動機、犯罪手法，對法益侵害之加重效應不大，如
    以實質累加之方式定應執行刑，則處罰之刑度顯將超過其行
    為之不法內涵，而違反罪責原則；復參以被告所犯各罪之犯
    罪態樣、時間間隔、分工模式、各罪依其犯罪情節所量定之
    刑及合併刑罰所生之效果等情狀，定其應執行刑為有期徒刑
    2年。復為後述「沒收之說明」。經核原判決認事用法並無
    違誤，量刑亦屬妥適，應予維持，被告上訴意旨指摘原審量
    刑過重云云，惟按刑罰之量定，屬法院自由裁量之職權行使
    ，應審酌刑法第57條所列各款事由及一切情狀，為酌量輕重
    之標準，並非漫無限制；量刑輕重係屬事實審法院得依職權
    自由裁量之事項，苟已斟酌刑法第57條各款所列情狀而未逾
    越法定刑度，不得遽指為違法；且在同一犯罪事實與情節，
    如別無其他加重或減輕之原因，下級審量定之刑，亦無過重
    或失輕之不當情形，則上級審法院對下級審法院之職權行使
    ，原則上應予尊重（最高法院72年臺上字第6696號、75年臺
    上字第7033號判例及85年度臺上字第2446號判決意旨參照）
    。原審就被告之量刑已斟酌刑法第57條各款所列情狀而未逾
    越法定刑度，難認有何不當之處，亦符合「罰當其罪」之原
    則，並無輕重失衡之情形。且被告迄未與被害人和解以賠償
    其等所受損害，其犯罪後之態度難謂良善。是被告之上訴為
    無理由，應予駁回。
四、沒收之說明 
  ㈠犯罪所得部分：
  ⒈沒收新制係參考外國立法例，為契合沒收之法律本質，認沒
    收為刑法所定刑罰及保安處分以外之法律效果，具有獨立性
    ，而非刑罰（從刑），已明定沒收為獨立之法律效果，在修
    正刑法第五章之一以專章規範，故判決主文內諭知沒收，已
    毋庸於各罪項下分別宣告沒收，亦可另立一項合併為相關沒
    收宣告之諭知（最高法院106年度台上字第386號判決意旨參
    照），故就被告之犯罪所得，爰於諭知應執行之刑後，併為
    相關沒收之宣告。
  ⒉按犯罪所得，屬於犯罪行為人者，沒收之；前二項之沒收，
    於全部或一部不能沒收或不宜執行沒收時，追徵其價額，刑
    法第38條之1第1項前段、第3項分別定有明文。又共同正犯
    犯罪所得之沒收或追徵，應就各人所分得之數為之，倘若共
    同正犯內部間，對於不法利得分配明確時，應依各人實際分
    配所得宣告沒收（最高法院107年度台上字第1572號判決意
    旨參照）。
  ⒊查被告供稱其擔任車手之獲利為提款金額之2%等語（見偵卷
    第37頁、第237頁、第285頁、原審卷第92頁）。又被告就附
    表三「提領帳戶」欄所示帳戶所提領之金額，高於附表二所
    示之被害人匯款進入各帳戶（如附表二「匯款帳戶」欄所載
    ）之總額，故於計算被告之犯罪所得時，即依本案已查獲如
    附表二所示之被害人等匯入之款項計算被告之犯罪所得。爰
    依被害人等匯入款項金額之2%，計算被告之犯罪所得如附表
    二「犯罪所得」欄所示，故被告本案所獲之犯罪所得總計為
    新臺幣（下同）8290元。而上開犯罪所得雖未扣案，然為貫
    徹任何人均不能保有犯罪所得之立法原則，爰依刑法第38條
    之1第1項前段、第3項之規定於主文第2項諭知沒收，於全部
    或一部不能沒收或不宜執行沒收時，追徵其價額。 
  ㈡洗錢行為標的部分：
  ⒈犯第14條之罪，其所移轉、變更、掩飾、隱匿、收受、取得
    、持有、使用之財物或財產上利益，沒收之。洗錢防制法第
    18條第1項前段定有明文。此一規定採取義務沒收主義，只
    要合於前述要件，法院本應為相關沒收之諭知，然因該洗錢
    行為之標的是否限於行為人所有者始得宣告沒收，法無明文
    ，參酌最高法院100年度台上字第5026號判決：「該法條並
    未規定『不問屬於犯罪行為人與否』，均沒收之，自仍以屬於
    被告所有者為限，始應予以沒收」之意旨，似足認在洗錢防
    制法並未規定「不問屬於犯罪行為人與否」均沒收之情形下
    ，宜從有利於被告之認定，而認洗錢行為之標的須屬於被告
    所有者，始應予以宣告沒收。惟因本條項既未明文限制洗錢
    行為之標的必須屬於行為人所有者，始應宣告沒收，且洗錢
    行為委由第三人為之者，所在多有，是如洗錢行為之標的限
    於被告所有始得宣告沒收，不惟增加實務上查證之困擾，抑
    且難以達成洗錢防制之目的，何況同條第2項擴大沒收之規
    定，亦以被告對來源不明之不法財產得以支配為已足，不以
    被告所有為必要，是洗錢行為標的之沒收，尚不以屬於被告
    所有為必要，較為妥適。
  ⒉又宣告前2條之沒收或追徵，有過苛之虞者，得不宣告或酌減
    之；本法總則於其他法律有沒收之規定者，亦適用之。刑法
    第38條之2第2項及第11條前段分別定有明文。而雖洗錢防制
    法對於洗錢標的之沒收並未制定類似過苛調節之規定，惟因
    沒收實際上屬於干預財產權之處分，仍應遵守比例原則，是
    於沒收存有過苛之虞之情形時，本應使法官在個案情節認定
    後得不宣告沒收或酌減之，以資衡平。從而，上開洗錢防制
    法第18條第1項之沒收規定雖未制定類似過苛調節之條款，
    但應非有意予以排除，而得依刑法第11條前段規定，據以適
    用刑法第38條之2第2項之調節條款。
  ⒊經查，被告提領屬附表二所示被害人之被害款項41萬4461元
    ，由被告交付予楊心瑜而掩飾、隱匿詐欺贓款之去向、所在
    ，足認上開款項屬洗錢行為之標的，本應依洗錢防制法第18
    條第1項前段規定予以沒收。然因上開款項均由本案詐欺集
    團其他不詳成員取走，被告獲得報酬8290元，已如前述，如
    對處於整體詐欺集團犯罪結構中非屬高層之被告宣告沒收上
    開洗錢行為標的，實有過苛之虞，爰對被告宣告沒收。
　㈢供犯罪所用之物部分：
　　未扣案如附表二「匯款帳戶」欄所示之人頭帳戶提款卡，雖
    係供被告所屬詐欺集團犯罪所用之物，惟該些人頭帳戶既已
    經警察機關通報為警示帳戶，則提款卡實際上已喪失提領功
    能，於本案中屬刑法第38條之2第2項欠缺刑法上重要性者，
    爰不宣告沒收。 
據上論結，應依刑事訴訟法第368條，判決如主文。
本案經檢察官劉偉誠、蔡明峰提起公訴，檢察官王元郁到庭執行
職務。 
中　　華　　民　　國　　111 　年　　9 　　月　  21　　日
             刑事第一庭   審判長法　官　江  德  千
                                法　官　柯  志  民
                                法　官  簡  源  希　
以上正本證明與原本無異。
如不服本判決應於收受送達後20日內向本院提出上訴書狀，其未
敘述上訴理由者，並得於提起上訴後20日內向本院補提理由書（
均須按他造當事人之人數附繕本）「切勿逕送上級法院」。因疫
情而遲誤不變期間，得向法院聲請回復原狀。
                                書記官  吳  麗  琴
　　　　　　　　　　　　　　　　
中　　華　　民　　國　　111 　年　　9 　　月　　21　　日
附錄論罪科刑法條：
洗錢防制法第14條
有第二條各款所列洗錢行為者，處7年以下有期徒刑，併科新臺
幣5百萬元以下罰金。
前項之未遂犯罰之。
前二項情形，不得科以超過其特定犯罪所定最重本刑之刑。
刑法第339條之4
犯第339條詐欺罪而有下列情形之一者，處1年以上7年以下有期
徒刑，得併科1百萬元以下罰金：
一、冒用政府機關或公務員名義犯之。
二、三人以上共同犯之。
三、以廣播電視、電子通訊、網際網路或其他媒體等傳播工具，
    對公眾散布而犯之。
前項之未遂犯罰之。 

【附表一】
編號 犯罪事實 主文(原審判決) 1 附表二編號1 蘇韋亘三人以上共同犯詐欺取財罪，累犯，處有期徒刑壹年肆月。 2 附表二編號2 蘇韋亘三人以上共同犯詐欺取財罪，累犯，處有期徒刑壹年貳月。 3 附表二編號3 蘇韋亘三人以上共同犯詐欺取財罪，累犯，處有期徒刑壹年參月。 4 附表二編號4 蘇韋亘三人以上共同犯詐欺取財罪，累犯，處有期徒刑壹年貳月。 5 附表二編號5 蘇韋亘三人以上共同犯詐欺取財罪，累犯，處有期徒刑壹年參月。 6 附表二編號6 蘇韋亘三人以上共同犯詐欺取財罪，累犯，處有期徒刑壹年壹月。 7 附表二編號7 蘇韋亘三人以上共同犯詐欺取財罪，累犯，處有期徒刑壹年貳月。 8 附表二編號8 蘇韋亘三人以上共同犯詐欺取財罪，累犯，處有期徒刑壹年壹月。 
【附表二】
編號 告訴人或被害人 詐騙時間（民國）、詐騙手法 匯款時間、地點 詐騙金額（新臺幣） 犯罪所得 匯款帳戶 證據㈠ 1 鄧浣風 告訴人 由真實姓名年籍不詳之詐欺集團成員於110年7月19日下午2時許，撥打電話予鄧浣風，佯稱鄧浣風之前在網路上購買洗髮乳，因系統問題將訂單變成100份，須依照指示操作云云，致鄧浣風不宜有詐，因之陷於錯誤，依詐欺集團之指示，分別以「網路轉帳」、「金融卡轉帳」之方式轉帳金錢。 110年7月19日下午4時51分許，在臺中市○○區○○路○段000號臺中000醫院內。 4萬9989元 49989×0.02＝1000元 （小數點以下四捨五入，以下同） 江芷瑄所有之合作金庫銀行帳號000-0000000000000號帳戶 ⒈鄧浣風於警詢之證述（見偵卷第95頁至第97頁）。 ⒉江芷瑄所有之合作金庫銀行帳號000-0000000000000號帳戶交易明細（見偵卷第57頁）。 ⒊江芷瑄所有之玉山商業銀行帳號000-0000000000000號帳戶交易明細（見偵卷第61頁）。 ⒋鄧浣風提供之合作金戶銀行永吉分行存摺內頁明細影本（見偵卷第107頁至第109頁）。 ⒌合作金庫商業銀行新中分行110年10月12日合金新中字第1100003439號函暨檢送開戶資料及交易明細（見偵卷第111頁至第115頁）。    110年7月19日下午4時53分許，在臺中市○○區○○路○段000號臺中000醫院內。 4萬9989元 49989×0.02＝1000元      110年7月19日下午5時2分許，在臺中市○○區○○路○段000號臺中000醫院內附設之自動櫃員機前。 2萬9989元 29989×0.02＝600元      110年7月19日下午5時16分許，在臺中市○○區○○路○段000號臺中000醫院內附設之自動櫃員機前。 1萬1012元 （起訴書附表一編號1誤載為1萬元） 11012×0.02＝220元 江芷瑄所有之玉山商業銀行帳號000-0000000000000號帳戶  2 林鈺秦 告訴人 由真實姓名年籍不詳之詐欺集團成員於110年7月19日下午4時36分許，撥打電話予林鈺秦，冒充「販奇網物品賣家」，佯稱林鈺秦之前購物，誤設為儲值會員，須依照指示操作網路銀行云云，致林鈺秦不宜有詐，因之陷於錯誤，依詐欺集團之指示，以「網路轉帳」之方式轉帳金錢。 110年7月19日下午5時31分許，在臺中市○○區○○路○段000巷00號。 7194元 7194×0.02＝144元 江芷瑄所有之合作金庫銀行帳號000-0000000000000號帳戶 ⒈林鈺秦於警詢之證述（見偵卷第117頁至第118頁）。 ⒉江芷瑄所有之合作金庫銀行帳號000-0000000000000號帳戶交易明細（見偵卷第57頁）。 ⒊林鈺秦提供之網路銀行匯款紀錄截圖（見偵卷第121頁）。    110年7月19日下午5時32分許，在臺中市○○區○○路○段000巷00號。 6895元 6895×0.02＝138元   3 吳雅雯 告訴人 由真實姓名年籍不詳之詐欺集團成員於110年7月19日晚上8時28分許，撥打電話予吳雅雯，冒充「沐月風華」客服人員，佯稱因工作人員疏失，須依照指示操作網路銀行解除扣款云云，致吳雅雯不宜有詐，因之陷於錯誤，依詐欺集團之指示，以「網路轉帳」之方式轉帳金錢。 110年7月19日晚上8時55分許，在臺南市之租屋處。 4萬9963元 49963×0.02＝999元 江芷瑄所有之臺灣新光商業銀行帳號000-000000000000號帳戶 ⒈吳雅雯於警詢之證述（見偵卷第130頁至第132頁）。 ⒉江芷瑄所有之臺灣新光商業銀行帳號000-000000000000號帳戶交易明細（見偵卷第59頁）。 ⒊吳雅雯提供之網路銀行匯款紀錄、通話紀錄截圖（見偵卷第142頁至第144頁）。    110年7月19日晚上9時許，在臺南市之租屋處。 4萬9976元 49976×0.02＝1000元   4 吳孟昕 告訴人 由真實姓名年籍不詳之詐欺集團成員於110年7月19日某時許，撥打電話予吳孟昕，冒充「旭日文旅」客服人員，佯稱因電腦系統遭駭，故當時訂房繳費刷卡之帳號會遭定期扣款，須依照指示操作解除設定云云，致吳孟昕不宜有詐，因之陷於錯誤，依詐欺集團之指示，以「網路轉帳」之方式轉帳金錢。 110年7月19日晚上9時47分許，在臺南市之家中。 1萬6099元 16099×0.02＝322元 江芷瑄所有之臺灣新光商業銀行帳號000-000000000000號帳戶 ⒈吳孟昕於警詢之證述（見偵卷第149頁至第151頁）。 ⒉江芷瑄所有之臺灣新光商業銀行帳號000-000000000000號帳戶交易明細（見偵卷第59頁）。 ⒊吳孟昕提供之網路銀行匯款紀錄、通話紀錄截圖（見偵卷第153頁至第154頁）。 5 陳市 告訴人 由真實姓名年籍不詳之詐欺集團成員於110年7月19日下午4時40分許，撥打電話予陳市，冒充「楊記地瓜酥」員工、「中國信託」客服人員，佯稱因款項有錯誤，須依照指示操作云云，致陳市不宜有詐，因之陷於錯誤，依詐欺集團之指示，以「網路轉帳」之方式轉帳金錢。 110年7月19日下午5時6分許，在臺中市○○區○○路000號。 9萬9987元 99987×0.02＝2000元 江芷瑄所有之玉山商業銀行帳號000-0000000000000號帳戶 ⒈陳市於警詢之證述（見偵卷第156頁至第158頁）。 ⒉江芷瑄所有之玉山商業銀行帳號000-0000000000000號帳戶交易明細（見偵卷第61頁）。 ⒊陳市提供之通話紀錄、網路銀行匯款紀錄截圖（見偵卷第167頁至第170頁）。 6 藍珩瑄 被害人 由真實姓名年籍不詳之詐欺集團成員於110年7月19日晚上6時許，撥打電話予藍珩瑄，冒充「萬年東海模型玩具公司」員工、「國泰世華銀行」客服人員，佯稱因誤將藍珩瑄之會員升級成VIP會員，為避免自動扣款，須依照指示操作云云，致藍珩瑄不宜有詐，因之陷於錯誤，依詐欺集團之指示，以「網路轉帳」之方式轉帳金錢。 110年7月19日晚上6時4分許，在新北市之家中。 9999元 9999×0.02＝200元 江芷瑄所有之玉山商業銀行帳號000-0000000000000號帳戶 ⒈藍珩瑄於警詢之證述（見偵卷第177頁至第179頁）。 ⒉江芷瑄所有之玉山商業銀行帳號000-0000000000000號帳戶交易明細（見偵卷第61頁）。 ⒊藍珩瑄提供之網路銀行匯款紀錄、在萬年東海模型玩具公司之交易紀錄、網站截圖（見偵卷第180頁至第181頁）。 7 吳政諺 告訴人 由真實姓名年籍不詳之詐欺集團成員於110年7月19日晚上7時6分許，撥打電話予吳政諺，冒充「楊記地瓜酥」員工、「渣打銀行」客服人員，佯稱因訂單錯誤，要解除錯誤的訂單，須依照指示操作云云，致吳政諺不宜有詐，因之陷於錯誤，依詐欺集團之指示，以「網路轉帳」之方式轉帳金錢。 110年7月19日晚上7時37分許，在臺中市之家中。 1萬9123元 19123×0.02＝382元 江芷瑄所有之玉山商業銀行帳號000-0000000000000號帳戶 ⒈吳政諺於警詢之證述（見偵卷第188頁至第190頁）。 ⒉江芷瑄所有之合作金庫銀行帳號000-0000000000000號帳戶交易明細（見偵卷第57頁）。 ⒊江芷瑄所有之玉山商業銀行帳號000-0000000000000號帳戶交易明細（見偵卷第61頁）。 ⒋吳政諺提供之通話紀錄、網路銀行匯款紀錄截圖（見偵卷第196頁至第197頁）。    110年7月19日晚上7時39分許，在臺中市之家中。 5050元 5050×0.02＝101元 江芷瑄所有之合作金庫銀行帳號000-0000000000000號帳戶  8 游竣硯 被害人 由真實姓名年籍不詳之詐欺集團成員於不詳時間，以不詳方式對游竣硯施以詐術，致游竣硯不宜有詐，因之陷於錯誤，依詐欺集團之指示，以「跨行轉帳」之方式轉帳金錢。 110年7月19日下午5時52分許，在不詳地點。 9196元 9196×0.02＝184元 江芷瑄所有之玉山商業銀行帳號000-0000000000000號帳戶 ⒈吳孟昕於警詢之證述（見偵卷第149頁至第151頁）。 ⒉江芷瑄所有之玉山商業銀行帳號000-0000000000000號帳戶交易明細（見偵卷第61頁）。 ⒊苗栗縣警察局通霄分局偵查隊公務電話紀錄表（見偵卷第199頁）。 ⒋兆豐國際商業銀行客戶基本資料表、客戶存款往來交易明細表、客戶電子銀行自行/被代理行交易查詢資料（見偵卷第201頁至第205頁）。 
【附表三】
編號 提領帳戶 提領人、提領時間、金額、地點 證據㈡ 1 江芷瑄所有之玉山商業銀行帳號000-0000000000000號帳戶 蘇韋亘於110年7月19日下午5時14分許至同日下午5時15分許，在苗栗縣○○鎮○○路00號苑裡鎮農會附設之自動櫃員機，分2次提領款項，分別提領2萬元、2萬元，提領共計4萬元。 ⒈蘇韋亘於警詢、偵訊之自白（見偵卷第31頁至第43頁、第221頁至第229頁、第231頁至第239頁、第279頁至第287頁）。 ⒉江芷瑄所有之合作金庫銀行帳號000-0000000000000號帳戶交易明細（見偵卷第57頁）。 ⒊江芷瑄所有之臺灣新光商業銀行帳號000-000000000000號帳戶交易明細（見偵卷第59頁）。 ⒋江芷瑄所有之玉山商業銀行帳號000-0000000000000號帳戶交易明細（見偵卷第61頁）。 ⒌各提領地點之監視器畫面截圖（見偵卷第63頁至第91頁）。   蘇韋亘於110年7月19日下午5時20分許至同日下午5時21分許，在苗栗縣○○鎮○○路00號統一便利超商原康門市附設之中國信託銀行自動櫃員機，分2次提領款項，分別提領2萬元、2萬元，提領共計4萬元。    蘇韋亘於110年7月19日下午5時25分許至同日下午5時26分許，在苗栗縣○○鎮○○路00○0號元大銀行苑裡分行附設之自動櫃員機，分2次提領款項，分別提領2萬元、1萬元，提領共計3萬元。    蘇韋亘於110年7月19日下午5時55分許，在苗栗縣○○鎮○○路00○0號全家便利商店苑裡新信義店附設之台新銀行自動櫃員機，提領款項，提領2萬元。    蘇韋亘於110年7月19日晚上6時許，在苗栗縣○○鎮○○路00號臺中商業銀行苑裡分行附設之自動櫃員機，提領款項，提領100元。    蘇韋亘於110年7月19日晚上6時7分許，在苗栗縣○○鎮○○路○段00號華南銀行苑裡分行附設之自動櫃員機，提領款項，提領1萬元。    蘇韋亘於110年7月19日晚上7時38分許，在苗栗縣○○鎮○○路00號彰化銀行苑裡分行附設之自動櫃員機，提領款項，提領1萬9000元。  2 江芷瑄所有之合作金庫銀行帳號000-0000000000000號帳戶 蘇韋亘於110年7月19日下午4時54分許至同日下午4時54分許，在苗栗縣○○鎮○○路00號渣打銀行苑裡分行附設之自動櫃員機，分2次提領款項，分別提領2萬元、2萬元，提領共計4萬元。    蘇韋亘於110年7月19日下午4時57分許至同日下午4時57分許，在苗栗縣○○鎮○○路00○0號統一便利超商新和苑門市附設之中國信託銀行自動櫃員機，分2次提領款項，分別提領2萬元、2萬元，提領共計4萬元。    蘇韋亘於110年7月19日下午5時1分許，在苗栗縣○○鎮○○路00號臺中商業銀行苑裡分行附設之自動櫃員機，提領款項，提領1萬9000元。    蘇韋亘於110年7月19日下午5時9分許至同日下午5時10分許，在苗栗縣○○鎮○○街00號中華郵政股份有限公司苑裡郵局附設之自動櫃員機，分2次提領款項，分別提領2萬元、1萬7000元，提領共計3萬7000元。    蘇韋亘於110年7月19日下午5時41分許，在苗栗縣○○鎮○○路00號渣打銀行苑裡分行附設之自動櫃員機，提領款項，提領8000元。    蘇韋亘於110年7月19日晚上7時42分許，在苗栗縣○○鎮○○路○段00號華南銀行苑裡分行附設之自動櫃員機，提領款項，提領5000元。  3 江芷瑄所有之臺灣新光商業銀行帳號000-000000000000號帳戶 蘇韋亘於110年7月19日晚上8時57分許至同日晚上8時59分許，在苗栗縣○○鎮○○路00號臺中商業銀行苑裡分行附設之自動櫃員機，分3次提領款項，分別提領2萬元、2萬元、9000元，提領共計4萬9000元。    蘇韋亘於110年7月19日晚上9時3分許至同日晚上9時4分許，在苗栗縣○○鎮○○路○段00號華南銀行苑裡分行附設之自動櫃員機，分3次提領款項，分別提領2萬元、2萬元、1萬元，提領共計5萬元。    蘇韋亘於110年7月19日晚上9時52分許至同日晚上9時53分許，在苗栗縣○○鎮○○路00號渣打銀行苑裡分行附設之自動櫃員機，分2次提領款項，分別提領1萬6000元、1000元，提領共計1萬7000元。